臺灣嘉義地方法院民事裁定  100年度聲字第182號
聲  請  人  徐茂桐
            徐春惠
            徐志漳
            徐秀綿
共      同
代  理  人  江連勳
相  對  人  陳文瑞
上列聲請人聲請返還提存物事件，本院裁定如下：
    主  文
聲請人關於為相對人於本院九十七年度存字第一四三四號提存事
件聲請人所提存之擔保物臺灣土地銀行敦化分行無記名可轉讓定
期存單、面額新臺幣壹佰萬元乙張，准予返還。
聲請程序費用由相對人負擔。
    理  由
一、按訴訟終結後，供擔保人證明已定20日以上之期間，催告受
    擔保利益人行使權利而未行使者，或法院依供擔保人之聲請
    ，通知受擔保利益人於一定期間內行使權利並向法院為行使
    權利之證明而未證明者，法院應依供擔保人之聲請，以裁定
    命返還其提存物或保證書，民事訴訟法第104條第1項第 3款
    定有明文。而依同法第 106條規定，於其他依法令供訴訟上
    之擔保者，亦準用之。而該款所謂「訴訟終結」，從廣義解
    釋，包括撤銷假扣押或假處分裁定及執行程序終結在內（最
    高法院88年臺抗字第682號裁定意旨參照）。
二、聲請意旨略以：聲請人與相對人間假扣押事件，前依鈞院97
    年度裁全字第2207號民事裁定為相對人供擔保，以鈞院97年
    度存字第1434號提存事件提存後，對相對人聲請假扣押執行
    在案。茲因聲請人認無繼續假扣押強制執行之必要，聲請人
    已向鈞院聲請撤銷上開假扣押裁定確定及撤回對相對人假扣
    押執行；且聲請人亦已對遭假扣押執行之相對人寄送通知其
    行使權利之存證信函，迄今已逾20日以上未見其行使權利，
    爰依法聲請返還上開提存擔保金等語。
三、查聲請人上揭主張，經本院依職權調閱本院97年度裁全字第
    2207號、97年度執全字第1209號假扣押執行案卷、97年度存
    字第1434號擔保提存案卷等核閱屬實，並有聲請人提出之本
    院民事執行處100年1月14日撤銷執行命令通知、 100年度司
    裁全聲字第 3號裁定書及確定證明書在卷可憑，核符民事訴
    訟法第104條第1項第 3款所定之「訴訟終結」情形。又聲請
    人經以存證信函催告相對人行使權利，迄已逾20日而相對人
    未行使等情，亦有聲請人提出之100年6月22日臺北三張犁郵
    局第000619號存證信函影本在卷可憑，另有本院民事紀錄科
    查詢表乙份在卷可證，揆諸首揭規定及說明，聲請人之聲請
    即有理由，應予准許。
四、依民事訴訟法第95條、第79條，裁定如主文。
中    華    民    國   100    年    8     月    18    日
                  民事第三庭  法  官  曾宏揚
以上正本係照原本作成。
如對本裁定抗告須於裁定送達後10日內向本院提出抗告狀。
中    華    民    國   100    年    8     月    18    日
                              書記官  陳見明